臺灣臺南地方法院刑事判決　　　　　　100年度簡上字第193號
上　訴　人　毛明山
即　被　告　　　　　
上列上訴人即被告因妨害風化案件，不服本院一百年度簡字第一
三五０號，民國一百年七月十八日第一審簡易判決（聲請案號：
一百年撤緩偵字第四三三八號），提起上訴，被告於審理程序中
為認罪之表示，經本院裁定以簡式審判程序審理並判決如下：
    主  文
上訴駁回。
毛明山緩刑貳年，並應於判決確定後壹年內，向公庫支付新台幣
伍萬元。
    事  實
一、毛明山前於民國七十七年間，因賭博案件經本院以七十七年
    度易字第二二七一號刑事判決判處有期徒刑七月，併科罰金
    銀元二萬元，嗣經臺灣高等法院台南分院以七十七年度上易
    字第三二九八號刑事判決駁回上訴，並諭知緩刑四年確定，
    緩刑期滿未經撤銷。毛明山為位於臺南市○○區○○街一一
    ０號六甲旅社之實際負責人，渠基於意圖使成年女子楊麗萍
    與他人為性交行為而容留、媒介以營利之故意，於一百年三
    月八日晚間，於男客林興仁（原審誤繕為李興仁）進入六甲
    旅社後，毛明山即向之收取性交易之費用新台幣（下同）六
    百元後，從中抽取一百八十元以營利（餘歸楊麗萍所有），
    並即媒介、容留楊麗萍與林興仁在該旅社二０三號房間內為
    性交行為，嗣經警臨檢而當場查獲。
二、案經案經臺南市警察局麻豆分局報告臺灣臺南地方法院檢察
    署檢察官偵查終結後，聲請簡易判決處刑。
    理  由                                                                
壹、程序事項：本件被告毛明山所犯為死刑、無期徒刑、最輕本
    刑為三年以上有期徒刑以外之罪，亦非屬高等法院管轄之第
    一審案件，其於準備程序進行中，先就被訴事實為有罪之陳
    述，經法官告知簡式審判程序之旨，並聽取公訴檢察官之意
    見後，依刑事訴訟法第二百七十三條之一第一項、第二百七
    十三條之二等規定，裁定進行簡式審判程序，且不受同法第
    一百五十九條第一項、第一百六十一條之二、第一百六十一
    條之三、第一百六十三條之一及第一百六十四條至第一百七
    十條所規定證據能力認定及調查方式之限制，合先敘明。
貳、犯罪事實之認定：
一、上開犯罪事實迭據被告毛明山於本院審理時供承不諱，核與
    證人楊麗萍、林興仁於警詢中所證相符，並有現場照片八張
    在卷可參，被告於本院審理時之自白與事實相符，堪以採信
    。從而，被告毛明山妨害風化犯行明確，堪以認定，應依法
    論科。
二、核被告係犯刑法第二百三十一條第一項之意圖使女子與他人
    為性交，而容留以營利罪。另按媒介指居間介紹，使男女因
    行為人之介紹牽線行為而能與他人為性交；容留指提供為性
    交之場所而言。如行為人媒介於前，復加以容留在後，其媒
    介之低度行為應為容留之高度行為所吸收，應包括的構成意
    圖使男女與他人為性交而容留以營利之一罪，最高法院九十
    四年度台上字第六００二號著有刑事判決可資參照。故被告
    先為媒介女子從事性交易之舉，應為其嗣後提供場所容留使
    之為性交易之行為所吸收，僅論以一意圖使女子與他人為性
    交之行為，而容留以營利罪。原審以被告罪證明確，依刑事
    訴訟法第四百四十九條第一項前段、第三項，刑法第二百三
    十一條第一項、第四十一條第一項前段，刑法施行法第一條
    之一，逕以簡易判決判處被告有期徒刑四月，並諭知如易科
    罰金，以新台幣一千元折算一日，其認事用法，圴無違誤，
    量刑亦屬妥適。上訴意旨指摘原判決量刑過重，求予撤銷改
    判，為無理由，應予駁回。復查被告前雖曾因賭博案件經科
    處有期徒刑七月之刑責，然經諭知緩刑，且緩刑期滿未經撤
    銷，依刑法第七十六條前段之規定，其所受前開有期徒刑之
    宣告失其效力。是應認被告前未曾受有期徒刑以上刑之宣告
    ，本院審酌其年逾古稀，且因家庭經濟需要始為前開犯行等
    情狀，認被告經此起訴審判之訟累，並令其負擔向公庫支付
    新台幣五萬元之條件，應已足促其警惕，而無再犯之虞，上
    開宣告之刑，以暫不執行為適當，爰判決如主文所示，以啟
    自新。
據上論斷，應依刑事訴訟法第四百五十五條之一第一項、第三項
、第三百六十八條、第三百六十四條、第二百七十三條之一第一
項，刑法第七十四條第一項第一款、第二項第四款，判決如主文
。
本案經檢察官薛雯文到庭執行職務。
中    華    民    國   100    年    10    月    28    日
                  刑事第三庭審判長法  官  卓穎毓
                                  法  官  曾子珍
                                  法  官  鄭銘仁
本件不得上訴。                             
                                  書記官  林書婷
中    華    民    國   100    年    10    月    28    日